臺灣士林地方法院民事簡易判決
111年度士簡更一字第3號
原      告  何牧珉

被      告  柴斯理
上列當事人間請求侵權行為損害賠償事件，原告對於本院士林簡
易庭於民國110年9月3日所為之110年度士簡字第566號裁定提起
抗告，經本院民事庭以110年度簡抗字第19號裁定原裁定廢棄，
發回本院士林簡易庭，而於111年8月11日言詞辯論終結，判決如
下：
    主  文
原告之訴駁回。
訴訟費用新臺幣壹仟元由原告負擔。
    事實及理由要領
一、按訴狀送達後，原告不得將原訴變更或追加他訴。但擴張或
    減縮應受判決事項之聲明者，不在此限。民事訴訟法第255
    條第1項第3款定有明文。本件原告於起訴後變更訴之聲明為
    ：被告應給付原告新臺幣（下同）1萬2,000元，及自108年4
    月11日起算之利息。經核，合於上開規定，應予准許。
二、原告主張：被告於民國108年4月11日於臺北市士林區新園街
    附近持棍棒、掃把、樹幹攻擊原告，並限制原告行動自由達
    半小時以上，致原告受有流血、身體多處瘀血、皮肉擦傷、
    肌肉拉傷等傷害，請求被告賠償1萬2,000元，乃依侵權行為
    之法律關係，提起本件訴訟等語，並聲明求為判決被告應給
    付原告1萬2,000元，及自108年4月11日起算之利息。
三、被告則以：當時原告與另一人侵入被告住宅院子，被告阻攔
    另外一人，原告就跑掉了，被告未傷害原告，兩造當時並未
    有接觸，不起訴處分書已有記載此部分事實等語，資為抗辯
    。
四、本院得心證之理由
(一)按當事人主張有利於己之事實者，就其事實有舉證之責任。
    民事訴訟法第277條定有明文。又民事訴訟如係由原告主張
    權利者，應先由原告負舉證之責，若原告不能舉證，以證實
    自己主張之事實為真實，則被告就其抗辯事實即令不能舉證
    ，亦應駁回原告之請求（最高法院82年度台上字第1723號裁
    判意旨參照）。
(二)經查，本件原告雖主張被告有傷害及限制其自由云云，觀諸
    原告所指受傷之照片（見本院566號卷第71頁），雖可見原
    告拇指處有一細微傷痕，然與原告所主張被告持棍棒、掃把
    、樹幹攻擊原告情形所可能造成之傷勢，顯有不同，詳言之
    ，該傷痕僅為一細微傷痕，衡情應非持棍棒、掃把、樹幹攻
    擊所造成。又原告所稱身體多處瘀血、皮肉擦傷、肌肉拉傷
    等傷害，亦無事證可憑，難以認定。就此，兩造於系爭事件
    發生時是否曾有近距離接觸，被告傷害原告之情事，實屬有
    疑。再者，案發現場為山野之地，原告亦有同行之友人即訴
    外人林豐正在旁，而被告不過為一老叟，勢單力薄，如何在
    場限制原告之去留，亦屬有疑。此外，原告即未能再舉何事
    證資料以證明其所受傷害係因被告之行為所致及被告有何非
    法限制其自由，則原告主張被告應負損害賠償責任，即屬無
    據。
五、從而，原告依上開法律關係，訴請被告給付1萬2,000元，及
    自108年4月11日起算之利息，為無理由，應予駁回。
六、本件事證已臻明確，兩造其餘主張等攻擊防禦方法，核與判
    決結果不生影響，爰不一一論述。
七、本件係就民事訴訟法第427條第1項訴訟適用簡易程序所為原
    告敗訴之判決，並依職權確定訴訟費用為1,000元（第一審
    裁判費）由原告負擔。
中　　華　　民　　國　　111 　年　　8 　　月　　25　　日
                  士林簡易庭  法  官  楊峻宇
以上為正本係照原本作成。
如不服本判決，應於判決送達後20日內向本庭提出上訴狀。（須
按他造當事人之人數附繕本）。 
中　　華　　民　　國　　111 　年　　8 　　月　　26　　日
                              書記官  蘇彥宇